Minutes et répertoires du notaire Nicolas I VASSART, août 1560 - 1575 (étude XXXVI)
Archives nationales
- Minutes de Nicolas I VASSART, août 1560 - 1575; MC/ET/XXXVI/14 - MC/ET/XXXVI/17
  - Minutes. 1575, MC/ET/XXXVI/17
    - Inventaire dressé par Chantemerle, notaire, à la requête de Mathurine Valot, veuve de Thomas Mosnier, juré, courtier de vins à Paris, rue (illisible, ainsi que l'enseigne)., 19 janvier 1576
      E. Caron, A travers les minutes des notaires parisiens [étude XXXVI, env. 990 actes], 1559-1577, Paris, 1900, notice n°918 (voir contexte dans le Plan d’orientation général - Notaires de Paris, guides thématiques du Minutier).
      inventaire après décès; Valot, Mathurine; Mosnier, Thomas; notaire